臺灣桃園地方法院刑事判決　　　　　　　94年度簡字第179號
公　訴　人　臺灣桃園地方法院檢察署檢察官
被　　　告　甲○○
上列被告因竊盜等案件，經檢察官提起公訴（八十一年度偵字第
一一０五五號），本院訊問後，被告自白犯罪，認為宜以簡易判
決處刑，逕以簡易判決處刑如下：
    主      文
甲○○於夜間侵入住宅竊盜，處有期徒刑捌月。緩刑參年。
    事實及理由
一、甲○○意圖為自己不法之所有，於民國八十一年十月十日晚
    上八時許，侵入其友人乙○位在桃園縣蘆竹鄉○○路四六八
    號住宅內，徒手竊取乙○所有置放在抽屜內之現金新台幣（
    下同）一萬五千元、華南商業銀行金融卡及該金融卡密碼紙
    各一張。得手後，復基於意圖為自己不法之所有之犯意，先
    於同日晚上九時許，持該提款卡至彰化商業銀行桃園分行自
    動提款機，以輸入上開竊得密碼之不正方法，使該自動提款
    機辨識系統誤認甲○○為有權提款之人，而取得乙○帳戶內
    之現金二萬元，復於同日晚上九時三十分許，至新竹區中小
    企業銀行桃園分行自動櫃員機，以同前之不正方式，領得乙
    ○帳戶內之二萬元後，再折返前開彰化商業銀行桃園分行，
    以相同之不正方法，領得乙○帳戶內之四萬元，旋將所領得
    之款項花用殆盡。案經乙○訴由桃園縣政府警察局大園分局
    報告臺灣桃園地方法院檢察署檢察官偵查起訴。
二、程序部分：
    按檢察官依通常程序起訴，經法院訊問，被告自白犯罪，認
    為宜以簡易判決處刑者，得不經通常審判程序，逕以簡易判
    決處刑；又依此簡易判決所科之刑以宣告緩刑、得易科罰金
    之有期徒刑及拘役或罰金為限。刑事訴訟法第四百四十九條
    第二項、第三項分別定有明文。查本案被告雖經公訴人依通
    常程序起訴，本院依通常程序行準備程序（本院九十三年度
    訴緝字第二十五號），經本院訊問被告後，被告自白犯罪，
    依前述刑事訴訟法之規定，得不經通常審判程序，對被告逕
    以簡易判決處刑，本件爰依簡易判決程序審理，合先敘明。
三、上揭犯罪事實，業據被告甲○○於本院審理時坦認不諱，核
    與證人即被害人乙○於本院審理中指述之情節相符，堪認被
    告前揭任意性自白，與事實相符，當可採為本案論罪科刑之
    依據。綜上，本件事證明確，被告犯行洵堪認定，應予依法
    論科。
四、核被告所為，係犯刑法第三百二十一條第一項第一款之夜間
    侵入住宅竊盜罪及同法第三百三十九條之二第一項之以不正
    方法由自動付款設備取得他人之物罪。被告先後三次以不正
    方法由自動付款設備取財之行為，係利用同一犯罪機會，在
    時間、空間密接不可分之狀況下，基於同一行為決意，接續
    犯之，為接續犯，應論以單純一罪。查被告於八十一年十月
    十日晚間以上開不正方法接續由自動櫃員機提領共計十萬元
    之現金之行為後，刑法業於八十六年十月八日增定公布第三
    百三十九條之二規定，同年月十日施行，該條第一項意圖為
    自己或第三人不法之所有，以不正方法由自動付款設備取得
    他人之物者，自同法第三百三十九條第一項獨立成為另一犯
    罪型態，並將原刑度五年以下有期徒刑、拘役或科或併科一
    千元以下罰金，更定為三年以下有期徒刑、拘役或一萬元以
    下罰金，是被告犯後法律已有所變更，經比較新舊法之結果
    ，以新法較有利於被告，依刑法第二條第一項前段之規定，
    應適用最有利於被告之新法，是起訴法條應與變更。被告所
    犯加重竊盜罪及以不正方式由自動付款設備取財罪間，有方
    法、結果之牽連關係，應從一重加重竊盜罪處斷。爰審酌被
    告不思循正當管道獲取財物，竟運用智慧於不法之途，惟犯
    後坦承犯行，尚知所悔改等一切情狀，量處如主文所示之刑
    。末查，被告前受有期徒刑之宣告，執行完畢後，五年內未
    曾受有期徒刑以上刑之宣告，此有臺灣高等法院被告全國前
    案紀錄表一紙在卷可佐，其因一時失慮，偶罹刑典，事後已
    坦承犯行，且業與告訴人達成和解，有本院九十四年五月十
    七日筆錄足憑，堪認其深具悔意，經此刑之宣告後，當知警
    惕信無再犯之虞，本院認以暫不執行其刑為當，爰併以宣告
    緩刑參年，以啟自新。
五、末按刑事訴訟法分別於七十九年八月三日、八十四年十月二
    十日及八十六年十二月十九日修正公布，關於簡易程序之制
    度設計，因酌採英美法制國家關於「認罪（刑）協商」制度
    之精神，爰增修訂刑事訴訟法第四百五十一條之一，賦予自
    白犯罪之被告得於偵查中向檢察官、審判中向法院，表示願
    受科刑之範圍或願意接受緩刑之宣告，經檢察官（及法院）
    之同意後，原則上法院應於該求刑或緩刑宣告範圍內為判決
    ，該條第一項、第三項及第四項分別定有明文。而法院依第
    四百五十一條之一之請求所為之科刑判決，不得上訴，刑事
    訴訟法第四百五十五條之一第二項並定有明文，其立法目的
    在合理有效限制被告及檢察官之上訴權，被告所獲之判決刑
    度既符合其請求，復經檢察官之同意，被告自不得於事後復
    反悔而再行上訴，檢察官基於公權力「禁反言」之原則，及
    維護被告之信賴利益，亦不應推翻其同意而復行上訴，此方
    為簡易程序及「認罪（刑）協商」制度之原意。是本件既係
    於被告求刑範圍內，且經檢察官之同意下，所為之科刑判決
    宣告，依前述說明，被告及公訴人即均不得上訴，附此敘明
    。
六、據上論斷，應依刑事訴訟法第四百四十九條第二項、第四百
    五十五條之一第二項、第三百條，刑法第二條第一項前段、
    第三百二十一條第一項第一款、第三百三十九條之二第一項
    、第五十五條、第四十一條第一項前段、第七十四條第二款
    ，罰金罰鍰提高標準條例第二條，逕以簡易判決如主文所示
    之刑。
中    華   民    國    九十四    年    八    月  十二  日
             臺灣桃園地方法院刑事第十庭
                 法  官   柯姿佐
以上正本證明與原本無異。
如不服本判決，應於判決送達後10日內向本院提出上訴狀（應附
繕本），上訴於臺灣高等法院。
　　　　　　　 　書記官　 張淑芬
中    華   民    國    九十四    年    八    月  十二  日
附錄論罪科刑法條
中華民國刑法第321條第1項第1款
犯竊盜罪而有左列情形之一者，處六月以上、五年以下有期徒刑
：
一  於夜間侵入住宅或有人居住之建築物、船艦或隱匿其內而犯
之者。
中華民國刑法第339條之2第1項
意圖為自己或第三人不法之所有，以不正方法由自動付款設備取
得他人之物者，處三年以下有期徒刑、拘役或一萬元以下罰金。
